# 【有奖问答】计预收账款还是递延收益---电商会员折扣？

提问人：cpa312 时间：2017-10-17 15:15:09
电商平台收取用户的会员费，该会员资格享有在未来 2 年内购物享受 7 折优惠，该会员费不可退还、不可转让，电商平台无法预计 2 年内用户的消费金额，请问收到的会员费计入预收账款还是递延收益？ 因该会员费不可退还、不可转让，是否应该计入递延收益？

回答人：chenyiwei
是否在 2 年的会员资格有效期内，任何消费都可以享受 7 折，不限金额？ 如果是，则理论上应在 2 年内，根据会员消费模式逐步将该会员费结转收入，如果无法合理确定消费模式的，可以按直线法摊销。 上述款项代表在会员资格有效期内以优惠价格向会员提供商品的合同义务，因此将于未来 1 年内结转收入的部分为流动负债（预收账款），将于 1 年后结转收入的部分为非流动负债（其他非流动负债）。

提问人：cpa312 时间：2017-10-17 19:52:32
请教了，该会员费不可退还，确认为递延收益是不是更合理？预收账款体现的是企业的负债啊，计入递延收益，再后期分期确认收入不是更合理？

回答人：chenyiwei
收了会员费，将来是要按低于非会员的优惠价格向会员提供商品的，也就是承担了潜在不利的合同义务，这与递延收益这种纯属“待转入损益的权益”，后续无成本发生的情况不同。